# 涉及少数股东情况下的子公司超额亏损合并报表归母净利润及少数股东损益分配问题

提问人：liu42644268 时间：2021-02-21 19:11:00
如题，假设子公司存在少数股东，母公司借钱给子公司继续经营（计入其他应收款核算），当子公司实收资本亏损完之后，再亏损的时候，是否还要按照持股比例在归母及少数股东损益减分摊（实际目前的亏损已经是亏的母公司的其他应收款了）？ 1 、如果分摊，当子公司最后注销时，少数股东权益中其实有一部分是母公司的其他应收款对应的亏损，这块最后要如何处理？母公司合并报表抵消分录直接冲减少数股东损益，对方科目直接归入处置子公司股权时的投资收益么？
2 、如不进行分摊，超额亏损后直接认为亏损的全部为归母，那么是否当子公司盈利，子公司单体报表未分配利润转正后产生的收益，继续在归母及少数股东间进行分摊呢？
以上处理是否有相应的准则或应用指南规范呢？向大家求教了，谢谢。

回答人：chenyiwei
可参考：《瑞华研究 2010 ～ 2019 汇编》之“问题3-2-139（当母公司已经以承担股东贷款的坏账损失的方式承担了子公司的部分超额亏损时，应如何确定应冲减少数股东权益的金额）”。